# 请教陈老师一个股份支付的问题

提问人：tommy_shen 时间：2022-04-18 13:08:04
请教陈版主一个股权激励案例：公司 2012 年给了 10 个人公司盖章版书面承诺，等待期至 2016 年，每年给予期权价值均等，但是截至 2016 年实际上没有给予。此后， 2017 年一位高管离职， 2019 年上半年一位高管去世（如果不去世，后续股份支付有他）， 2019 下半年年董事会决议给了剩余 8 个人授予日生效的股份支付； 2020 年追加给离职/离世的人股份激励补偿，与本人/家属签订了补偿协议。
请问，追加的股份激励补偿应该确认在哪一年，与其余 8 人同期确认，还是签订补偿协议才确定，怎么列报比较合适？
注： 2013 年给予的股权激励具体规定书面承诺只有公司盖章，未经公司权力机构审批。
2019 年授予其他员工时，是否表明了公司对该两位员工也形成了义务，要记预计负债？

回答人：chenyiwei
建议考虑：
1 、为何在 2016 年原计划到期时未授予？
2 、 2019 年下半年的授予条件与原股权激励方案是否一致？如有变化，具体变化在何处？
3 、原方案中有无离职、去世则无法获得激励的约定？后续为何又给予补偿？给离职和去世人员的补偿条件与 2019 年授予 8 人的条件相比有无实质差异？